臺灣士林地方法院交通事件裁定　　　　96年度交聲字第1449號
原處分機關　臺北市交通事件裁決所
異　議　人
即受處分人　甲○○
上列受處分人因違反道路交通管理處罰條例案件，對於臺北市交
通事件裁決所中華民國96年10月26日所為之處分（原處分案號：
北市裁二字第裁22-AEW203903號），聲明異議，本院裁定如下：
    主文
異議駁回。
    理由
一、按汽車停車時，設有禁止停車標誌、標線之處所不得停車，
    道路交通安全規則第112 條第1 項第4 款定有明文。次按汽
    車駕駛人停車時，在設有禁止停車標誌、標線之處所停車者
    ，處新臺幣（下同）6 百元以上1 千2 百元以下罰鍰，道路
    交通管理處罰條例第56條第1 項第4 款亦規定甚明。
二、原處分意旨略以：異議人即受處分人甲○○所有之車牌HB-5
    960 號自用小客車，於民國96年8 月31日上午8 時01分許，
    停放在臺北市○○路165 號（士林國小）處，經臺北市政府
    警察局交通警察大隊直屬二分隊員警逕行舉發「在設有禁止
    停車標線之處所停車」之違規，爰依道路交通管理處罰條例
    第56條第1 項第4 款規定，處罰鍰900 元等語。
三、異議意旨略以：舉發當日，受處分人甲○○在現場所看見之
    告示牌為「07：00－08：00、12：00－13：00、16：00－17
    ：00」的黃線禁止停車標誌，並非交通警察大隊所附採證照
    片上「07：00－18：00」的黃線禁止停車標誌；另依臺北市
    交通管制工程處函旨所示，係在96年8 月31日更換新的禁止
    停車標誌牌面，此經受處分人電話詢問承辦人張國振先生確
    認無誤，又受處分人於96年8 月30日載送小孩上學當天，亦
    有看到工人早已換好新牌面，況且本件舉發違規時間係在上
    午8 時01分，但依新牌面所示之禁止停車時間則為上午7 時
    至8 時，故交通大隊員警何以能將受處分人之汽車予以拖吊
    等語。
四、經查：
  (一)本件異議人即受處分人甲○○所有車牌HB-5960 號自用小客
    車，自96年8 月31日上午7 時59分許，即違規停放在臺北市
    ○○路165 號前設有禁止停車黃色標線及限時禁止停車標誌
    牌之路段，而於同日上午8 時01分許，經警拍照逕行舉發其
    有「在設有禁止停車標線之處所停車」之違規事實，業據受
    處分人於聲明異議中自承，復經臺北市政府警察局交通警察
    大隊直屬二分隊員警乙○○於本院調查時到庭具結證實無訛
    ，並有臺北市政府警察局96年9 月15日北市警交字第AEW203
    903 號舉發違反道路交通管理事件通知單影本1 紙及違規採
    證照片10張附卷（參見本院卷第8 頁、第27至28頁）可稽，
    洵堪認定。
  (二)受處分人固不否認於前開時間，將上開汽車停放於前揭劃設
    黃色實線之禁止停車標線路段之事實，惟以前詞置辯。然查
    ，證人即本件舉發員警乙○○於本院調查中結證稱：96 年8
    月31日上午舉發當時，臺北市○○路165 號路段所設之禁止
    停車標誌牌上係標示上午7 時至下午6 時黃線禁止停車，而
    伊取締時間是在上午8 時01分許，當時禁止停車標誌牌上並
    未如受處分人所稱分有3 個禁止停車時段，且伊等拖吊前，
    會先看標誌牌上之時間有無違規，再看標線是否為黃線，才
    會執行拖吊，直到當日中午，伊經過該路段時，始看到工人
    在更換標誌牌等語；復依證人所提出卷附違規採證照片所示
    （參見本院卷第27至28頁），本件舉發違規時間係始於96年
    8 月31日上午7 時59分至8 時01分許，而黃線禁止停車標誌
    牌所示之時段為上午7 時至下午6 時禁止停車，是本件員警
    逕行舉發受處分人於前開時間「在設有禁止停車標線之處所
    停車」之違規，並無違誤，而堪認定。再依卷附之臺北市交
    通管制工程處96年10月9 日北市交工設字第09633661000 號
    函旨揭示：臺北市○○路165 號（文林國小）大門口南側家
    長接送區係於96年8 月31日更換牌面，其牌面上所標示管制
    禁停時間為「07：00－08：00、12：00－13：00、16：00－
    17 ：00 」等3 個時段，核之上開證人乙○○所證，足認上
    開禁止停車標誌牌更換之時間為96年8 月31日中午，至為明
    確，則受處分人所辯：96年8 月30日伊載送小孩上學當天，
    有看到工人早已換好新牌面云云，尚與事實不符，而難採信
    。另據上開違規採證照片所示，上開違規車輛經警取締並開
    始執行拖吊之時間，係始於96年8 月31日上午7 時59分許，
    受處分人於本院調查中亦不否認於當日上午7 時許即已停車
    於該處（參見本院卷第23頁），則上開車輛既於舉發當日之
    上午7 時至8 時之間，停放在上揭劃設黃色實線之禁止停車
    標誌路段，依此，縱依已更換之三時段禁止停車之標誌牌所
    示，受處分人之停車亦屬違規，則本件違規停車之逕行舉發
    ，應屬合法。本件事證明確，受處分人所有上開自用小客車
    「在設有禁止停車標誌之處所停車」之違規行為，堪以認定
    。
五、綜上所述，受處分人所有上開自用一般小客車確有「在設有
    禁止停車標誌之處所停車」之違規行為。從而，原處分機關
    依道路交通管理處罰條例第56條第1 項第4 款規定，裁處受
    處分人罰鍰900 元，核無違誤，本件受處分人之異議為無理
    由，自應將其異議駁回。
六、據上論斷，應依道路交通管理處罰條例第87條第2 項、道路
    交通案件處理辦法第19條，裁定如主文。
中　　華　　民　　國　　96　　年　　12　　月　　13　　日
                  交通法庭法　官  雷雯華
以上正本證明與原本無異。
如不服本裁定應於送達後5 日內，向本院提出抗告狀。
                          書記官  陳如玲
中　　華　　民　　國　　96　　年　　12　　月　　13　　日
